# 请教陈版，政府将医院的资产负债划拨入平台公司，该平台公司能否入账？

提问人：gpqg 时间：2020-04-25 23:20:00
陈版，政府将医院的资产负债划拨入平台公司，该平台公司能否入账呢？
谢谢！
WX20200425-231736@2x.png
(158.3 KB, 下载次数: 12)
前天 23:19 上传
WX20200425-231147@2x.png
(93.63 KB, 下载次数: 12)
前天 23:19 上传

回答人：chenyiwei
关键还是要看这些划入的资产是否满足企业会计准则对“资产”的定义和确认条件，即未来能否产生足够的经济利益流入，以保证资产账面价值的回收。在这种情况下，需要考虑公立医院的性质及其对结余分配的限制、能否通过管理费、租金等方式取得可变回报等多方面因素。
如果仅仅是将医院的土地和房屋建筑物划入，则是不满足确认资产条件的，而且违反对融资平台公司不得以公益性资产进行资本性投入的规定。